【裁判字號】    96,財管,65
【裁判日期】    970107
【裁判案由】    指定遺產管理人
【裁判全文】
臺灣彰化地方法院民事裁定  96年度財管字第65號
聲  請  人  台灣土地開發股份有限公司
法定代理人  甲○○
非訟代理人  丙○○
第  三  人  周淑
上列聲請人聲請指定被繼承人乙○○遺產管理人事件，本院裁定
如下：
    主  文
指定周淑為被繼承人乙○○之遺產管理人。
准對被繼承人乙○○（民國四十三年三月二十四日出生，身分證
統一編號：Ｚ000000000號，住彰化縣彰化市○○里○○○街三六
號）之繼承人為承認繼承之公示催告。
被繼承人乙○○之繼承人，應自前項公示催告最後登載新聞紙之
日起，壹年內承認繼承，上述期限屆滿，無繼承人承認繼承時，
被繼承人乙○○之遺產，於清償債權並交付遺贈物後，如有剩餘
即歸屬國庫。
聲請程序費用新台幣壹仟元由被繼承人乙○○之遺產中負擔。
    理  由
一、按繼承開始時，繼承人有無不明，而無親屬會議或親屬會議
    未於1 個月內選定遺產管理人者，利害關係人得聲請法院選
    任遺產管理人，並由法院依公示催告程序，定6 個月以上之
    期限，公告繼承人，命其於期限內承認繼承，民法第1177條
    、第1178條第1 項、第2 項規定甚明。
二、本件聲請意旨略以：聲請人與債務人乙○○（民國43年3 月
    24日出生，身分證統一編號：Ｚ000000000號，住彰化縣彰化
    市○○里○○○街36號）強制執行事件，業將乙○○財產查
    封在案，茲因乙○○於民國89年2 月12日死亡，其繼承人均
    拋棄繼承權，是否仍有應繼承之人不明，而其親屬會議並未
    於1 個月內選定遺產管理人，致聲請人無法續行上開執行程
    序，爰聲請指定乙○○之配偶亦即乙○○積欠聲請人債務之
    保證人周淑為被繼承人乙○○之遺產管理人等語。
三、查聲請人主張之事實，業據提出本院家事法庭函、民事執行
    處通知、戶籍謄本、繼承系統表、債權憑證為證，自堪信為
    真實，且核與上開法條尚無不合。徵之選定遺產管理人，除
    慮及管理遺產之公平性外，亦需考量其適切性，亦即應以對
    被繼承人之遺產、遺債情形瞭解較深者優先選任為宜，本院
    認為第三人周淑（女、47年6 月11日出生、身分證統一編
    號：Ｚ000000000號、住彰化縣彰化市○○里○○○街36號）
    雖已拋棄繼承，然其既為被繼承人乙○○之配偶，且與被繼
    承人乙○○設籍同處，復係被繼承人乙○○債務之保證人，
    對於被繼承人乙○○生前之財產及債權債務關係，應較他人
    知詳，且年紀又非老邁，應堪勝任遺產管理之責，因此，本
    院認為選任第三人周淑擔任被繼承人乙○○之遺產管理人
    並無不妥，爰裁定如主文第1 項所示，並依法為承認繼承之
    公示催告。
四、依非訟事件法第157條第1項裁定如主文。
中    華    民    國    97    年    1     月    7     日
                  家事法庭      法  官  游秀雯
以上正本係照原本作成
如對本裁定抗告須於裁定送達後10日內向本院提出抗告狀
中    華    民    國    97    年    1     月    7     日
                                書記官  謝志鑫


司法院資訊處製作；財團法人民間司法改革基金會備份。
